Inventaris van het archief van de Nederlandse Christelijke Bond van Rijwiel- en Motorhandelaren, (1922) 1952-1986
Nationaal Archief, Den Haag
Nederlandse Christelijke Bond van Rijwielhandelaren en Motorhandelaren
NCB Rijwiel- en Motorhandelaren
1922-1986
merendeel 1952-1986
I22249
2.30 meter; 54 inventarisnummers.
Normale geschreven, getypte en gedrukte documenten, geen bijzondere handschriften.
Nationaal Archief, Den Haag
Nederlandse Christelijke Bond van Rijwiel- en Motorhandelaren
Het archief van de Nederlandse Christelijke Bond van Rijwiel- en Motorhandelaren beslaat de periode 1952-1986. De documenten in het archief bestaan o.a. uit de stukken m.b.t. algemene leden- en jaarvergaderingen (1977-1983); interne bestuurscorrespondentie (1950-1960); circulaires; jaarverslagen; externe correspondentie met de Stichting Vakopleiding voor het Automobiel-, Motorrijwiel- en Aanverwant Bedrijf (VAM), de Federatie van Werkgeversorganisaties in de Metaalnijverheid, de Bovag en de ANWB en accountantsrapporten over de periode 1952-1966. Verder wat losse documentatie en tijdschriften.
Archiefvorming
Geschiedenis van het archiefbeheer
De verwerving van het archief
Het archief is voor langere tijd in beheer, niet in eigendom verkregen.
10.03; 2.19
Aanwijzingen voor de gebruiker
Openbaarheidsbeperkingen
Deels openbaar, deels beperkt openbaar (B). Raadpleging van stukken jonger dan 50 jaar na toestemming van het secretariaat, behartigd door de Stichting BCW.
Materiële beperkingen
Aanvraaginstructie
Openbare archiefstukken kunnen online worden aangevraagd en gereserveerd. U kunt dit ook via de terminals in de studiezaal van het Nationaal Archief doen. Om te kunnen reserveren dient u de volgende stappen te volgen:
U maakt een profiel aan op www.gahetna.nl, en logt vervolgens in
Via de archiefinventaris (alleen de beschrijvingen met rode nummers) selecteert u het gewenste archiefstuk door op de knop 'Reserveren' te klikken
In het volgende scherm geeft u aan op welke dag u het archiefstuk wilt inzien
Indien u zich bevindt in de studiezaal en een tafelnummer heeft ontvangen kunt u dit nummer vermelden. Als u geen tafelnummer heeft kunt u tafelnummer 777 laten staan
Vervolgens bevestigt u uw reservering door deze te versturen.
Verwant materiaal
Beschikbaarheid van kopieën
Beschrijving van de series en archiefbestanddelen
- Archiefstukken, 1.
  - Stukken betreffende algemene ledenvergaderingen en jaarvergaderingen., 1977-1983; 1-5
    - 1977, 1
      Openbaarheid beperkt tot 1 januari 2028
    - 1978, 2
      Openbaarheid beperkt tot 1 januari 2029
    - 1979-1980, 3
      Openbaarheid beperkt tot 1 januari 2031
    - 1982 (tevens dertigjarig jubileum)., 4
      Openbaarheid beperkt tot 1 januari 2033
    - 1983, 5
      Openbaarheid beperkt tot 1 januari 2034
  - Stukken betreffende de ledenvergaderingen van 1969, 1970 en 1973., 6
    Openbaarheid beperkt tot 1 januari 2024
  - Interne bestuurscorrespondentie., 1950-1983; 7-16
    De stukken uit de jaren 1950-1952 zijn afkomstig van de Nederlandse Christelijke Bond van Rijwielhandelaren.
    - 1950-1960, 7
    - 1968-1969, 8
      Openbaarheid beperkt tot 1 januari 2020
    - 1970-1971, 9
      Openbaarheid beperkt tot 1 januari 2022
    - 1972, 10
      Openbaarheid beperkt tot 1 januari 2023
    - 1973, 11
    - 1977-1978, 12
    - 1979-1980, 13
    - 1980-augustus 1981., 14
      Openbaarheid beperkt tot 1 januari 2032
    - September 1981-1982., 15
    - 1983, 16
  - Circulaires aan de leden., 1973-1983; 17-18
    - 1973, 1977-1978., 17
    - 1979-1983, 18
  - Statuten en huishoudelijk reglement. Fotokopie., 1953; 19
  - Stukken betreffende de afdeling Inkoop-informatie (I & I)., 1971-1973; 20
  - Stukken betreffende de afsluiting van een C.A.O.-Rijwielhandel en daarop volgende onderzoekingen naar het arbeidsvoorwaardenbeleid., 1972-1973; 21
  - Stukken betreffende de oprichting van de commerciële organisatie Tweewieler Informatie-Commissie (TWIC)., 1976-1977; 22
  - Stukken betreffende de vaststelling van de `Algemene leverings- en betalingsvoorwaarden in de rijwielbranche' en van standaardovereenkomsten., 1974-1978; 23
  - Stukken betreffende het Gilde van nijvere fietsenmakers., 1976-1982; 24
  - Stukken betreffende de Coördinatiecommissie Structuuronderzoek Tweewielerbranche., 1979-1982; 25
  - Ledenlijsten., 1971-1978; 26
  - Stukken betreffende jaarverslagen., 1975-1978; 27
  - Stukken betreffende excursies en recreatiebijeenkomsten., 1973-1979; 28
    Openbaarheid beperkt tot 1 januari 2030
  - Stukken betreffende de Raad van Toezicht van het Centraal Bureau voor de Rijwielhandel., 1981-1984; 29
    Openbaarheid beperkt tot 1 januari 2035
  - Examenreglementen van vakbekwaamheidsproeven van de Stichting Vakopleiding voor het Automobiel-, Motorrijwiel- en Aanverwant Bedrijf (V.A.M.)., 1973-1980; 30
  - Correspondentie met de V.A.M., 1979-1983; 31
  - Correspondentie met de afdeling Tweewielerbedrijven van de BOVAG-COT, afdeling Tweewielerbedrijven., 1977-1984; 32
    Zie voor het vervolg lijstnummer 38.
  - Stukken betreffende de Federatie van Werkgeversorganisaties in de Metaalnijverheid., 1982-1986; 33-34
    - 1982-1983, 33
    - 1985-1986, 34
      Openbaarheid beperkt tot 1 januari 2037
  - Stukken betreffende de Begeleidingscommissie Automatisering Rijwielvakhandel., 1982-1986; 35-36
    - 1982-1983, 35
    - 1985-1986, 36
  - Stukken betreffende lezingen, gespreksgroepen en cursussen., 1981-1985; 37
    Openbaarheid beperkt tot 1 januari 2036
  - Correspondentie met de afdeling Tweewielerbedrijven van de BOVAG-COT, afdeling Tweewielerbedrijven., 1985; 38
  - Correspondentie met de A.N.W.B., 1978-1984; 39
  - Stukken betreffende voorlichting over fietsenbeveiliging en registratie., 1984; 40
  - Accountantsrapporten., 1952-1966; 41
- Vakbladen en documentatie, 2.
  - Lijsten van rijwielhandelaren, uitgegeven door het Centraal Bureau voor de Rijwielhandel., 1965; 42
  - Voorwaarts marsch, uitgave van de Bond van Rijwiel- en Motorhandelaren, Amsterdam, 1922; 43
  - Jaargangen van het Vakblad rijwielkleinbedrijf, nr. 3 en 4. 1950/1951 en 1953., 44
  - De schijnwerper, orgaan van de Nederlandsche Christelijke Bond van Rijwiel- en Motorhandelaren, 1954-1957, 1964; 45
    Voor 1969 zie lijstnummer 54.
  - Vakblad voor handel en industrie F (Fietsen, bromfietsen, onderdelen, toebehoren), 1966, 1969; 46
  - Folders, brochures en gedrukte verslagen van de bond., 1969-1983; 47
  - Bedrijfsgegevens over het tweewielerbedrijf over 1972-1976. Uitgave van de Raad voor het Midden- en Kleinbedrijf., 1975-1976; 48
    Openbaarheid beperkt tot 1 januari 2027
  - Exemplaren van het blad Zelfstandig ondernemerschap en Ondernemers-visie., 1975-1980; 49
  - Exemplaren van het blad Tweewieler, jrg. 63 (1983)., 50
- Nader in te voegen stukken, 3.
  - Plaquette, uit te reiken aan leden van het Gilde De Nijvere Fietsenmaker., Z.j.; 51
  - Stukken betreffende de jaarvergadering van 1984., 52
  - Rapport inzake een BOVAG-onderzoek in de tweewielerdetailhandel., 1985; 53
  - De schijnwerper, orgaan van de Nederlandsche Christelijke Bond van Rijwiel- en Motorhandelaren., 1969; 54